臺灣臺中地方法院刑事判決　　　　　　　　　　　　九十二年度訴字第一０一八號
　　公　訴　人　臺灣臺中地方法院檢察署檢察官
　　被　　　告　丙○○
　　被　　　告　丁○○
　　指定辯護人　本院公設辯護人　戊○○
右列被告因偽造有價證券等案件，經檢察官提起公訴（九十二年度偵字第二七０四號
），本院判決如左：
    主  文
丙○○、丁○○共同行使偽造私文書，足以生損害於他人，丙○○處有期徒刑壹年陸
月，丁○○處有期徒刑壹年貳月。偽造之「蔡宏仁」印章壹顆、汽車貸款申請書及調
查表、未載發票日及票面金額之本票、授權書與貸款暨動產抵押契約書上偽造之「蔡
宏仁」署押共肆枚暨偽造之「蔡宏仁」印文共肆枚、偽造之「蔡宏仁」國民身分證壹
張，均沒收。
    事  實
一、丙○○、丁○○前俱無不法犯罪前科，素行尚佳。丙○○係設於彰化縣彰化市○○路○段四二八號順益汽車股份有限公司（下稱順益公司）彰化營業所之業務員
    ，丁○○與己○○（另經提起自訴，本院已於九十二年十月十五日以九十一年度
    自字第八一四號判處有期徒刑三年六月，嗣因己○○撤回上訴而告確定，已入監
    執行）則係鄰居友人。丁○○於九十一年六月間，在報紙上閱得某則「你出力我
    出錢」之分類廣告，乃告由己○○知悉，並偕同己○○與刊登該則廣告之真實姓
    名、年籍均不詳，自稱「佟先生」之成年男子聯絡，得知「佟先生」欲覓人出名
    以分期付款之方式購車變賣詐財，並將給付出名者每月新臺幣（下同）二萬元之
    車馬費，己○○、丁○○因貪圖不法利益，乃應允出面配合之。嗣「佟先生」即
    為己○○、丁○○印製其等經營「鴻富清潔工程」之內容不實名片，再安排己○○為買主、丁○○為連帶保證人出面購車，復串同在順益公司彰化營業所擔任業
    務員之丙○○，以己○○欲依動產擔保設定抵押交易方式，向順益公司購買車牌
    號碼八Ｖ－四四００號自用小客貨車一輛為由，向遠東國際商業銀行股份有限公
    司（下稱遠東銀行）申請車貸五十二萬元。九十一年七月間丙○○將車主即借款
    人己○○、連帶保證人丁○○之資料送件予受遠東銀行委託代辦貸款戶徵信作業
    之裕融企業股份有限公司（下稱裕融公司）徵信照會後，因裕融公司認為己○○
    、丁○○二人之清償能力恐有不足，乃要求追加一借款人三親等內之家屬為連帶
    保證人，始考慮是否承作該申貸案。「佟先生」於詢問己○○之後，乃與己○○
    、丙○○、丁○○及某不詳姓名，冒名己○○胞兄蔡宏仁之成年男子共同基於偽
    造公印文及偽造身分證之特種文書之犯意聯絡，先由「佟先生」於不詳時、地，
    以不詳方法偽刻己○○之胞兄「蔡宏仁」印章一顆後，復帶同己○○至臺中市西
    屯戶政事務所，由己○○出面請領蔡宏仁之戶籍謄本交予「佟先生」，再由「佟
    先生」於不詳時、地，將蔡宏仁之年籍資料抄錄在其所偽製之空白國民身分證上
    ，再加蓋偽造之「內政部印」公印文，而偽造完成「蔡宏仁」之國民身分證一張
    ，足生損害於蔡宏仁及戶政機關對於戶籍管理之正確性，復將該身分證之影本交
    予丙○○轉送裕融公司以行使，致裕融公司徵信部門陷於錯誤，認己○○之兄蔡
    宏仁確有意出面作保，而由該公司業務員張坤榮約同丙○○等人辦理對保。丙○○遂於九十一年七月十八日晚上七時許，夥同具有行使偽造私文書、特種文書、
    詐欺得利及非法圖利出賣動產擔保標的物等犯意聯絡之「佟先生」、己○○、丁○○及前開冒充「蔡宏仁」之某真實姓名、年籍均不詳之成年男子（下稱冒名者
    ），至臺中市○○路上近市政路處之麥當勞速食店內辦理對保手續。當場己○○
    向張坤榮謊稱冒名者係其胞兄，冒名者亦佯稱其胞妹己○○確欲購車，並提交上
    開偽造之「蔡宏仁」國民身分證原本供張坤榮核保而行使，張坤榮即以己○○為
    借款人，丁○○、「蔡宏仁」為連帶保證人，辦理貸款暨動產抵押簽約手續，冒
    名者並在裕融公司所提汽車貸款申請書及調查表上之保證人資料(2)欄內，填寫蔡
    宏仁之姓名、年籍等資料，並於連帶保證人欄內偽簽「蔡宏仁」之署押一枚，而
    偽造完成表彰蔡宏仁願擔任系爭汽車貸款保證人之私文書，並將之提出予張坤榮
    而行使。冒名者旋復接續在未載發票日及票面金額，惟仍足為偽造蔡宏仁本人為
    擔任己○○購車貸款之連帶保證人而開立票據擔保之意思表示，性質上屬於私文
    書之本票一紙上，偽造「蔡宏仁」之署押一枚，而與己○○、丁○○為共同發票
    人；並在授權書立授權書人欄及貸款暨動產抵押契約書之甲方連帶保證人欄上，
    偽簽「蔡宏仁」之署押；且由不知情之張坤榮持上開偽造之「蔡宏仁」印章蓋用
    在上開汽車貸款申請書及調查表、未載發票日及票面金額之本票、授權書及貸款
    暨動產抵押契約書上，而接續偽造成「蔡宏仁」名義出具之私文書四件後，再交
    予張坤榮以行使之，足生損害於蔡宏仁及遠東銀行、裕融公司核貸與戶政機關對
    於國民身分證核發管理之正確性。嗣遠東銀行乃於九十一年七月二十二日依約核
    貸撥款五十二萬元予順益公司充墊為己○○購車款，丙○○、丁○○、己○○、
    「佟先生」及冒名者於詐得上開核貸墊款之財產上不法利益後，丙○○即於九十
    一年七月二十二日當日，將上開車牌號碼八Ｖ－四四００號小客貨車交予己○○
    ，隨後並共同意圖為不法之利益，與「佟先生」帶同己○○將該車駛至高雄市○○區○○街，出賣予不詳姓名者得款牟利。之後因己○○未繳分文車貸分期款，
    裕融公司人員乃通知蔡宏仁欲予求償，始查悉上情。
二、案經裕公司訴由臺灣臺中地方法院檢察署檢察官偵查起訴。
    理  由
一、訊據被告丙○○固坦陳確有以共犯己○○欲依動產擔保設定抵押交易方式，向順
    益公司購買車牌號碼八Ｖ－四四００號自用小客貨車一輛（下稱系爭車輛）為由
    ，代共犯己○○向受遠東銀行委託代辦貸款戶徵信作業之裕融公司提出貸款之聲
    請，其並於對保之時在場，且隔幾日交車之後，並有帶同該「佟先生」及己○○
    至高雄找客戶甲○○等情；被告丁○○亦坦言確有與共犯己○○經由報紙所閱得
    分類廣告之訊息，而與刊登該則廣告之「佟先生」聯絡，亦知情「佟先生」欲覓
    人出名以分期付款之方式購車變賣詐財，惟二人均矢口否認右揭犯行，被告丙○○所辯暨辯護意旨要以：伊是按正常程序賣車予己○○。伊並不知情己○○及「
    佟先生」等人係欲以分期付款之方式購車變賣詐財。對保當時，伊固有在場，但
    伊是當日才看到己○○、丁○○及冒名蔡宏仁者等人，與該等人均未熟識，自無
    共為本件犯行之犯意聯絡。交車當日，伊是剛好與客戶甲○○約好要談交車事宜
    ，適己○○說到要於高雄的銀行辦理請領支票事宜，伊才帶同己○○及「佟先生
    」至高雄找甲○○。伊至高雄與甲○○談妥交車相關事項後，即自行回家，並不
    知己○○隨即將系爭車輛轉手之事。本件裕融公司應自行作好徵信工作，既已核
    准己○○貸款，不能因己○○未能如期清償，即反欲命售車之業務員負責云云；
    被告丁○○則辯稱：伊是看報紙廣告而認識「佟先生」，當時「佟先生」說要用
    伊及己○○之名義開公司，需要購車使用，而以己○○之名義買車。於對保當天
    ，伊亦有在現場，依原本以為己○○找自己哥哥蔡宏仁來對保，係事後裕融公司
    對保人員離去後，丙○○有拿幾張一千元之紙鈔給該名男子，伊才得知該名男子
    是丙○○找來假冒蔡宏仁的。伊是依「佟先生」告知，以為買來車輛是要自己用
    的，並不知道己○○與「佟先生」於領得車輛後，即會將之轉賣，故本件伊與「
    佟先生」等人並無犯意聯絡云云。經查：
（一）右揭犯罪事實，業經告訴人裕融公司之法定代理人庚○○提出刑事告訴狀指訴
      與證人即裕融公司對保人員張坤榮證述甚詳（見發查卷第六頁至第九頁，偵字
      卷第八七頁至第八八頁），並有偽造及真正之「蔡宏仁」國民身分證影本各一
      紙（見偵字卷第六四頁、第六五頁）、汽車貸款申請書及調查表影本二紙（見
      偵字卷第五三頁、第五五頁）、裕融公司分期付款附條件回覆通知書及核貸建
      議書各一紙（見偵字卷第五四頁、第五六頁）、未載發票日及票面金額之本票
      與授權書影本（見偵字卷第六二頁）、貸款暨動產抵押契約書影本（見偵字卷
      第七二頁）、對保確認書影本（見偵字卷第六三頁）、汽車新領牌照登記書影
      本（見偵字卷第七一頁）、客戶對帳單－還款明細表（見偵字卷第六九頁）、
      動產擔保交易動產抵押移轉契約書及動產擔保交易動產抵押設定債權人變更登
      記申請書各一件（見偵字卷第七四頁、第七五頁）等件在卷可資佐憑。
（二）被告丙○○、丁○○固均否認有何共同參與本件犯行之情事，並以前揭情詞置
      辯；惟查，被告丁○○及共犯己○○業於九十一年九月十九日共同書立切結書
      二紙交予告訴人裕融公司，切結書中已詳實記載本件事實之始末，即被告丁○○如何經由報載廣告而與「佟先生」聯絡，「佟先生」如何教導其二人於對保
      時應如何應對，被告丙○○與冒名者如何於對保當日同往對保地點，且於對保
      後交付報酬予冒名者及交車後，被告丙○○如何攜同共犯己○○南下高雄，將
      車轉手予他人，被告丙○○並向受讓汽車者收取十萬元現金等情，此有切結書
      影本二紙在卷可憑（見發查卷第一一頁、第一二頁）。共犯己○○亦先後於偵
      查及本院訊問時均證稱：丁○○於報紙閱得「你出力我出錢」之分類廣告後，
      即與對方自稱「佟先生」之人聯繫。後「佟先生」說要以伊之名義買車，費用
      「佟先生」會負擔，就教伊及丁○○如何對保。嗣因銀行要求需有一名親屬對
      保，伊即與「佟先生」一起到戶政事務所請領伊哥哥蔡宏仁之戶籍謄本。對保
      時，丙○○就有帶同一名假冒蔡宏仁之人到現場，由裕融公司人員張坤榮核對
      身份，並簽署相關文件。隔幾日交車後，隨即由「佟先生」駕駛系爭車輛載伊
      南下高雄，丙○○則另開一輛車。到高雄後，即將系爭車輛轉手，「佟先生」
      及丙○○並要伊簽轉讓契約書，還說不可以報遺失。伊有看到買車的人拿錢給
      丙○○等語（見偵字卷第二一頁、第二三頁，本院卷(1)第二一頁至第二三頁，
      本院卷(2)第二八頁至第三九頁），與被告丁○○於本院供稱：伊是經由報紙分
      類廣告才與「佟先生」聯繫。「佟先生」說要用伊之名義開公司，再用己○○
      之名義買車。假冒蔡宏仁之不詳姓名男子是被告丙○○找來的。銀行人員完成
      對保程序後，伊有看到丙○○拿幾張一千元之紙鈔給假冒蔡宏仁之人等語（見
      本院卷(2)第四頁至第六頁、第一三三頁），二人所稱本案犯罪情節核屬相符，
      足堪信其為真。共犯己○○就本案犯情之細節，前後所陳固略有未合（諸如當
      日對保之詳細流程、偽刻之「蔡宏仁」印章如何而來等情），惟按審理事實之
      法院於證人（共犯己○○於本件係以證人身分到庭，除經具結，並由被告及辯
      護人為反對詰問）之陳述有部分前後不符或相互間有所歧異時，究竟何者為可
      採，仍應本其自由心證予以斟酌，非謂一有不符或矛盾，即應認其全部不可信
      ；又證人對於犯罪之細節，所述固有渲染、誇大之處，然其基本事實之陳述，
      仍與犯行之真實性無礙時，尚非不得予以採信（最高法院八十一年度台上字第
      五三０三號判決及八十二年度台非字第一四一號判決參照）。且證人就同一事
      實之陳述前後略有出入此乃各人之記憶不清，或細節未交待清楚，或其描述用
      語不同，省略片段情節，或記錄之詳簡有異所致，倘其主要陳述一致，即尚難
      因其細節稍有紛岐即將全部證言捨棄不採，亦有最高法院七十三年度臺上字第
      三九九八號判決可資參酌。共犯己○○於九十二年十二月十七日至本院供證時
      ，距案發時間已一年有餘，其就犯罪細節未能前後均為完全相符之陳述，應屬
      事理之常，其就本身及被告丙○○、丁○○於本件犯行中扮演角色之主要陳述
      既屬一致，本院自難僅因其就細節部分之陳述稍有歧異，即認其就被告丙○○
      與丁○○涉入本件犯行之供證全屬誣陷之詞，是本院將共犯己○○所供作一合
      理之比較取捨，認定其於前開切結書上所載犯罪情節，因距案發時間歷時未久
      而較為可採，認定本件被告二人之犯罪事實如前，當無疑義。被告丙○○既帶
      同冒名者至現場對保，事後又給予冒名者一定之報酬，復於交車當日即偕同己○○南下將系爭車輛轉手予他人，且向系爭車輛受讓人收取款項，足徵被告丙○○非惟實際參與本件犯行，且與「佟先生」同居於主導控制之地位，其辯稱
      就右開犯罪事實全無所悉，實無可採。而被告丁○○係於報紙閱得分類廣告之
      內容後，主動與「佟先生」聯絡。且依前開共犯己○○之供證內容，「佟先生
      」亦已向被告丁○○詳加介紹如何獲利之工作內容，且指示被告丁○○應充當
      本件汽車貸款之連帶保證人，並於裕融公司人員行對保時應如何應對，足徵被
      告丁○○非僅消極聽任「佟先生」、丙○○之安排而為本件犯行，其甚且瞭解
      本案整體犯罪流程之進行，並應允擔任貸款之連帶保證人而為積極之參與。是
      被告丙○○與丁○○對冒名者所為本件偽造私文書而行使等犯行，均應同負共
      犯之責。
（三）被告丙○○另辯稱：伊於交車當日，陪同共犯己○○南下高雄，係為介紹甲○○予己○○認識，以便辦理銀行開戶事宜，因伊適有販售車輛之相關問題要與
      甲○○商談，恰好利用此一時機，偕同己○○至高雄云云，惟就甲○○此一重
      要證人，被告丙○○自偵查中即已多次表明將攜同到庭作證均未果，本院多次
      依法傳喚及拘提該證人亦無所獲，甲○○既未能到庭佐證被告丙○○所言為真
      ，被告丙○○此部分辯詞自屬無可採認。再被告丙○○聲請本院分別向中國農
      民銀行三民分行、高雄區中小企業銀行及土地銀行博愛分行函詢被告丁○○及
      共犯己○○是否有於各該銀行開戶，經土地銀行博愛分行及中國農民銀行三民
      分行函覆結果，可認被告丁○○及共犯己○○確有至該二家銀行開戶（見本院
      卷(1)第一二一頁至第一二五頁、第一二七頁至第一三八頁），然被告丙○○既
      對甲○○帶同被告丁○○及共犯己○○至何銀行開戶均瞭若指掌，足見其非僅
      單純介紹甲○○與被告丁○○二人認識，其對該「佟先生」欲以人頭開設公司
      ，藉此手段謀求不法利益之情事甚且介入甚深，再對照被告丙○○既能知悉被
      告丁○○二人至何銀行開戶，對介紹者之甲○○卻遲遲未能攜同到庭之矛盾之
      處，本院縱以被告丙○○關於介紹被告丁○○及共犯己○○至高雄銀行開戶之
      辯詞屬實，亦無從遽為被告丙○○確未為本件犯行之認定。另被告丙○○固於
      本院提出交車客戶明細表多紙，欲證其係經驗豐富，業績頗佳之汽車銷售員，
      自不可能為本件犯行；惟經核與本件犯行並無直接關聯，亦不足為被告丙○○
      有利認定之憑採。
（四）綜此，被告丙○○、丁○○所辯各節核均屬飾卸之詞，並無可採。本件事證至
      臻明確，被告二人犯行均堪予認定。
二、核被告丙○○、丁○○所為：
（一）按公印文係指表示公務機關或機關長官資格及其職務之印信職章，是國民身分
      證上所蓋「內政部印」自屬公印文，另國民身分證係屬關於身分證明之文書，
      為特種文書。前開所謂「佟先生」帶同共犯己○○至戶政事務所，由共犯己○○出面請領蔡宏仁之戶籍謄本交予「佟先生」，再由「佟先生」於不詳時、地
      ，將蔡宏仁之年籍資料抄在其所偽製之空白國民身分證上，再加蓋偽造之「內
      政部印」公印文，而偽造完成「蔡宏仁」之國民身分證一張，足生損害於蔡宏
      仁及戶政機關對於戶籍管理之正確性，其後復將該身分證之影本交予被告丙○○轉送裕融公司以行使，是核被告丙○○及丁○○此部分所為，係犯刑法第二
      百十六條、第二百十二條之行使偽造國民身分證之特種文書罪及同法第二百十
      八條第一項之偽造公印文罪。被告二人與己○○、「佟先生」、冒名「蔡宏仁
      」者間，就上開犯行均有犯意之聯絡與行為之分擔，應為共同正犯。又被告偽
      造國民身分證之特種文書行為，應為其後行使偽造國民身分證之行為所吸收，
      不另論罪。再被告二人與共犯己○○、「佟先生」共同偽造公印文而偽造國民
      身分證之行為，因偽造公印文之行為刑法第二百十八條第一項既有獨立處罰規
      定，且刑度較刑法第二百十二條規定者為重，故難僅論以刑法第二百十二條之
      罪，有司法院大法官釋字第八二號解釋意旨可參，被告等人所犯前揭偽造公印
      文、行使偽造國民身分證二罪間，應有方法結果之牽連關係，為牽連犯，應依
      刑法第五十五條規定，從較重之偽造公印文罪處斷。公訴人固未論及被告二人
      偽造公印文之行為，惟此部分犯行與前開論罪科刑部分既有牽連犯之裁判上一
      罪關係，已見前述，自為起訴效力所及，本院應併予審理。
（二）再按本票為要式證券，本票之作成必依票據法第一百二十條第一項第一款至第
      八款所定法定方式為之，本票之必要記載事項如有欠缺，除票據法另有規定外
      （如同法第一百二十條第二、三、四、五項），其本票即為無效，此就票據法
      第十一條第一項、第一百二十條之規定觀之自明。是本票之金額及發票年月日
      等絕對必要記載事項，如未記載，其本票當然無效，不能認係有價證券，因而
      偽造他人名義為發票人之本票，如對於本票之絕對必要記載事項，尚未記載完
      全，即無成立偽造有價證券罪之餘地。經查，前開冒名者擔任共同發票人所開
      立予裕融公司之本票一紙，並未記載發票年月日及票面金額，尚難視為有效之
      票據，自無從論處以偽造有價證券罪，惟冒名者與被告丙○○、丁○○、共犯
      己○○及「佟先生」共同基於偽造私文書並持以行使之犯意聯絡，由冒名者偽
      造「蔡宏仁」之署押於發票人欄，仍係偽造蔡宏仁為擔任共犯己○○汽車貸款
      之連帶保證人而開立票據擔保之意思表示之私文書，是該紙本票雖不能視為有
      價證券，仍為私文書一種，冒名者與被告丙○○等人此部分之犯行，猶有共犯
      偽造私文書進而行使之罪責，是核被告丙○○、丁○○此部分所為，均係犯刑
      法第二百十六條、第二百十條之行使偽造私文書（汽車貸款申請書及調查表、
      未載發票日及票面金額之本票、授權書及貸款暨動產抵押契約書）罪，第三百
      三十九條第二項之詐欺得利（使銀行核貸墊付購車款）罪及動產擔保交易法第
      三十八條之動產擔保交易債務人非法圖利出賣標的物罪。被告丙○○、丁○○
      就上開犯行與己○○、「佟先生」、冒名「蔡宏仁」者亦有犯意聯絡及行為分
      擔，均為共同正犯。公訴人漏未斟酌冒名者擔任共同發票人所開立之本票並無
      發票日及票面金額之記載，猶指被告丙○○、丁○○等人此部分所為係犯偽造
      有價證券罪；另誤認被告丙○○及丁○○等人以詐術使銀行核貸墊付購車款而
      獲取不法利益，係犯刑法第淵百三十九條第一項之詐欺取財罪，俱有未洽，惟
      其社會基本事實均屬同一，本院仍應予以審理，並變更起訴法條。另公訴人雖
      未敘及被告二人亦係本件違反動產擔保交易法第三十八條之共同正犯，惟按動
      產擔保交易法第三十八條規定動產擔保交易之債務人，意圖不法之利益，將標
      的物遷移、出賣、出質、移轉、抵押或為其他處分，致生損害於債權人者，處
  三年以下有期徒刑、拘役、或科或併科六千元以下罰金，此項規定，係因特定
      關係成立之罪，其犯罪主體，須為動產擔保交易之債務人，然並不因此排除他
      人得依刑法第三十一條第一項規定，與該債務人成立共犯（最高法院八十四年
      度台非字第一四０號判決參照）。又因身分或其他特定關係成立之罪，其共同
      實施或教唆幫助者，雖無特定關係，仍以共犯論，刑法第三十一條第一項定有
      明文。本件被告丙○○及丁○○雖無動產擔保交易之債務人之身分（被告丁○○為連帶保證人，亦非屬動產擔保交易之債務人），然渠等既基於共同犯意聯
      絡，以詐得遠東銀行核貸汽車價款之不法利益之方式，購得前開自用小客貨車
      後，隨即為動產擔保交易，設定動產抵押權予遠東銀行，再意圖為不法之利益
      ，將該車輛轉售出賣予他人，依前開刑法第三十一條第一項規定，仍可認被告
      丙○○、丁○○係共同實施違反動產擔保交易法第三十八條規定將標的物出賣
      之行為人，仍應以共犯論，公訴人就此漏未論列，似有未洽，應予補充。被告
      丙○○等人利用不知情之裕融公司對保人員張坤榮持偽造之「蔡宏仁」印章蓋
      用在上開汽車貸款申請書及調查表、未載發票日及票面金額之本票、授權書及
      貸款暨動產抵押契約書上，而偽造成「蔡宏仁」名義出具之私文書，均為間接
      正犯。渠等為偽造私文書而偽造「蔡宏仁」之印章、印文、署押之行為，均偽
      造私文書之階段及部分行為，不另論罪。而渠等偽造特種文書及私文書後，復
      持以行使，偽造之低度行為，為行使之高度行為所吸收，亦不另論罪。被告丙○○、丁○○夥同共犯己○○等人於承購車輛並辦理汽車貸款之時，冒用蔡宏
      仁之名義，分別在上開汽車貸款申請書及調查表、未載發票日及票面金額之本
      票、授權書及貸款暨動產抵押契約書上多次偽造「蔡宏仁」之署押、印文而偽
      造私文書，並持以行使之行為，均係利用同一機會，於時間、地點均密接之情
      形下，就同一犯罪構成要件事實，本於單一犯意接續進行，為接續犯，應逕論
      以單一之行使偽造文書罪。被告丙○○、丁○○所犯上開偽造公印文罪、行使
      偽造私文書罪、詐欺得利罪及動產擔保交易法第三十八條之動產擔保交易債務
      人非法圖利出賣標的物罪間，具有方法目的之牽連關係，應從一情節較重之行
      使偽造私文書罪處斷。公訴人雖未論及被告丙○○及丁○○另共同涉犯動產擔
      保交易法第三十八條之動產擔保交易債務人非法圖利出賣標的物罪之犯行，業
      經本院補述如前，惟與上開起訴並經本院論罪部分，既有牽連犯之裁判上一罪
      關係而為起訴效力所及，基於審判不可分原則，本院亦應併予審論。爰審酌被
      告丙○○及丁○○前均無不法犯罪前科紀錄，素行尚佳，有臺灣高等法院被告
      全國前案紀錄表可查，其二人之智識程度，犯罪之動機均係為圖謀不法之私利
      ，共同以行使偽造特種文書、私文書之方式詐欺，所生危害非輕，並衡酌被告
      二人犯罪後之態度，迄今尚未能補償裕融公司之損失以獲取裕融公司之諒解等
      情暨被告丙○○於本件犯行中，相較於被告丁○○及共犯己○○，顯係居於優
      勢主導之掌控地位等一切情狀，分別量處如主文所示之刑。
三、被告丙○○、丁○○夥同冒名者等人所共同偽造蔡宏仁名義為連帶保證人之汽車
    貸款申請書及調查表、未載發票日及票面金額之本票、授權書與貸款暨動產抵押
    契約書等件，均業經被告丙○○等人持以向裕融公司辦理汽車貸款，並經裕融公
    司受理貸款業務，前開私文書已非被告丙○○等人所有，自不得為沒收之宣告。
    惟前開文件上偽造之「蔡宏仁」署押及偽造之「蔡宏仁」印文各合計四枚，不問
    屬於被告與否，均應併同未扣案之偽造「蔡宏仁」印章一顆，依刑法第二百十九
    條之規定，予以諭知沒收。至於前開汽車貸款申請書及調查表內保證人資料(2)姓
    名欄中「蔡宏仁」之記載，僅係單純供辨識之用，並非用以表示連帶保證人本人
    署名之意，尚非署押，併此敘明。另偽造之「蔡宏仁」國民身分證一張，則為「
    佟先生」偽造後提出與被告丙○○等人共同實施本件犯罪所用之物，業經本院認
    定如前，雖未扣案，然亦無證據證明業已滅失，仍應依刑法第三十八條第一項第
    二款之規定宣告沒收之。而偽造「蔡宏仁」名義之國民身分證上內政部關防公印
    文，因附隨於該國民身分證沒收，自無另諭知沒收之必要，附予敘明。
據上論斷，應依刑事訴訟法第二百九十九條第一項前段、第三百條，動產擔保交易法
第三十八條，刑法第十一條前段、第二十八條、第三十一條第一項、第二百十六條、
第二百十條、第二百十二條、第二百十八條第一項、第三百三十九條第二項、第五十
五條、第二百十九條、第三十八條第一項第二款，罰金罰鍰提高標準條例第一條前段
，判決如主文。
本案經檢察官乙○○到庭執行職務。
中    華    民    國      九十三      年       六      月     二十五    日
                                臺灣臺中地方法院刑事第九庭
                                    審判長法  官  曾 佩 琦
                                          法  官  陳 如 玲
                                          法  官  陳 思 成
右正本證明與原本無異。
如不服本判決，應於判決送達後十日內向本院提出上訴狀，上訴於臺灣高等法院臺中
分院( 須附繕本 )。
                                          書記官
中    華    民    國      九十三      年       六      月     二十九    日
附錄論罪科刑法條
刑法第二百十條
偽造、變造私文書，足以生損害於公眾或他人者，處五年以下有期徒刑。
刑法第二百十二條
偽造、變造護照、旅券、免許證、特許證及關於品行、能力、服務或其他相類之證書
、介紹書，足以生損害於公眾或他人者，處一年以下有期徒刑、拘役或三百元以下罰
金。
刑法第二百十六條
行使第二百十條至第二百十五條之文書者，依偽造、變造文書或登載不實事項或使登
載不實事項之規定處斷。
第二百一十八條第一項
偽造公印或公印文者，處五年以下有期徒刑。
刑法第三百三十九條
意圖為自己或第三人不法之所有，以詐術使人將本人或第三人之物交付者，處五年以
下有期徒刑、拘役或科或併科一千元以下罰金。
以前項方法得財產上不法之利益或使第三人得之者，亦同。
前二項之未遂犯罰之。
動產擔保交易法第三十八條
動產擔保交易之債務人，意圖不法之利益，將標的物遷移、出賣、出質、移轉、抵押
或為其他處分，致生損害於債權人者，處三年以下有期徒刑、拘役或科或併科六千元
以下之罰金。
